臺灣高雄地方法院刑事判決　　　　　　　94年度訴字第3153號
公　訴　人　臺灣高雄地方法院檢察署檢察官
被　　　告　甲○○
上列被告因毒品危害防制條例案件，經檢察官提起公訴（94年度
毒偵字第6586號），被告於本院準備程序進行中，就被訴事實為
有罪之陳述，經受命法官告知簡式審判程序之旨，並聽取公訴人
及被告之意見後，合議庭裁定由受命法官獨任進行簡式審判程序
，本院判決如下：
    主  文
甲○○連續施用第一級毒品，累犯，處有期徒刑壹年。扣案之第
一級毒品海洛因壹包（含空包裝袋。淨重零點壹公克，空包裝
重零點貳貳公克）沒收銷燬之。
    事  實
一、甲○○前因施用毒品案件，經本院以90年度毒聲字第4496號
    裁定送觀察、勒戒後，認有繼續施用毒品傾向，於民國90年
    8月9日以90年度毒聲字第4903號裁定令入戒治處所，施以強
    制戒治，並於91年1月2日以90年度毒聲字第7854號裁定停止
    戒治交付保護管束，嗣於91年8月8日保護管束期滿，強制戒
    治執行完畢，並經臺灣高雄地方法院檢察署檢察官於91年9
    月6 日以91年度戒毒偵字第784 號為不起訴處分在案。復因
    施用第一級毒品案件，經本院於92年7 月14日以91年度訴字
    第3569號判處有期徒刑9 月確定，並於93年10月8 日縮短刑
    期執行完畢。詎甲○○仍未戒斷毒癮，復基於概括犯意，自
    94 年3月15日起至94年7 月14日止，在其位於高雄市○○區
    ○○路181 巷2 弄7 號之住處，以針筒注射之方式，施用第
    一級毒品海洛因多次，嗣於94年7 月15日下午1 時10分，經
    警持搜索票進入甲○○位於上址之住處搜索查獲，並扣得第
    一級毒品海洛因1 包（毛重0.4 公克）。
二、案經高雄市政府警察局刑警大隊移請臺灣高雄地方法院檢察
    署檢察官偵查起訴。
    理  由
一、被告甲○○所犯為死刑、無期徒刑、最輕本刑為3 年以上有
    期徒刑以外之罪，於本院準備程序進行中，被告就被訴事實
    為有罪之陳述，經受命法官告知簡式審判程序之旨，並聽取
    公訴人及被告意見後，合議庭認宜進行簡式審判程序，爰依
    刑事訴訟法第273 條之1 第1 項之規定，裁定由受命法官獨
    任進行簡式審判程序，合先敘明。
二、前揭犯罪事實，迭據被告甲○○於警詢、偵訊及本院審理時
    坦認不諱（見警卷94年7 月5 日調查筆錄、偵卷第4 頁、本
    院卷94年10月3 日準備程序筆錄），並有本院核發之搜索票
    、高雄市政府警察局刑警大隊製作之搜索扣押筆錄、扣押物
    品目錄表各1 份、扣案毒品海洛因照片1 幀附於警卷可稽，
    且經警採集被告尿液送請高雄市立凱旋醫院檢驗結果，確呈
    嗎啡（即海洛因之代謝物）之陽性反應，此有該醫院出具之
    濫用藥物尿液檢驗報告1 紙在卷可參（見偵卷第10頁），是
    被告前開自白核與卷證相符，足堪採信。又被告前因施用毒
    品案件，經本院以90年度毒聲字第4496號裁定送觀察、勒戒
    後，認有繼續施用毒品傾向，於90年8 月9 日以90年度毒聲
    字第4903號裁定令入戒治處所，施以強制戒治，並於91年1
    月2 日以90年度毒聲字第7854號裁定停止戒治付保護管束，
    嗣於91年8 月8 日保護管束期滿，強制戒治執行完畢釋放，
    並經臺灣高雄地方法院檢察署檢察官於91年9 月6 日以91年
    度戒毒偵字第784 號為不起訴處分等情，業經本院調取臺灣
    高等法院被告前案紀錄表、在監在押全國紀錄表、本院院內
    索引卡紀錄表各1 份核閱無誤，並有刑案資料查註紀錄表、
    全國施用毒品案件紀錄表各1 份附於偵卷可考，本件事證明
    確，被告於強制戒治執行完畢釋放後5 年內再犯施用第一級
    毒品之犯行，洵堪認定，應予依法論科。
二、按海洛因係毒品危害防制條例第2 條第2 項第1 款所定之第
    一級毒品。核被告甲○○所為，係犯同條例第10條第1 項之
    施用第一級毒品罪。被告施用前後持有海洛因，其持有之低
    度行為應為施用之高度行為所吸收，不另論罪。被告先後多
    次施用第一級毒品之犯行，時間緊接，觸犯構成要件同一之
    罪名，顯係基於概括犯意反覆為之，為連續犯，應依刑法第
    56條之規定論以一罪，並加重其刑。末查，被告曾因施用第
    一級毒品案件，經本院於92年7 月14日以91年度訴字第3569
    號判處有期徒刑9 月確定，並於93年10月8 日縮短刑期執行
    完畢乙節，有臺灣高等法院被告前案紀錄表及前開確定判決
    各1 份在卷可按，其於徒刑執行完畢，5 年以內再犯本件有
    期徒刑以上之罪，為累犯，應依刑法第47條加重其刑，並遞
    加之。爰審酌被告前因施用毒品案件，經觀察、勒戒、強制
    戒治及徒刑執行後，仍未能徹底戒絕毒癮，顯見其意志薄弱
    ，非經相當時間與毒品隔離，難於矯治並戒除毒癮，惟念及
    施用毒品究為戕害自己之身體健康，尚未對他人造成危害，
    且其犯後始終坦承犯行，態度尚可等一切情狀，認公訴人具
    體求處有期徒刑11月以上，應屬適當，爰量處如主文所示之
    刑，期能助被告戒斷毒癮，並示懲儆。至扣案之白粉1 包（
    毛重0.4 公克）經送法務部調查局鑑定，確含第一級毒品海
    洛因成分（淨重0.31公克，空包裝重0.22公克），有該局出
    具之鑑定通知書1 紙附於本院卷為憑，爰依毒品危害防制條
    例第18條第1 項前段宣告沒收銷燬之。送驗耗損部分，因已
    滅失，爰不另宣告沒收銷燬；空包裝袋部分，因其上殘有第
    一級毒品海洛因，難以析離，應一體視同毒品，並宣告沒收
    銷燬之，併此敘明。
據上論斷，應依刑事訴訟法第273 條之1 第1 項、第299 條第1
項前段，毒品危害防制條例第10條第1 項、第18條第1 項前段，
刑法第11條前段、第56條、第47條，判決如主文。
本案經檢察官郭文俐到庭執行職務。
中　　華　　民　　國　　94　　年　　10　　月　　14　　日
                  刑事第六庭    法　官  林柏壽
右為正本，係照原本做成。
如不服本判決，應於判決送達後10日內，向本院提出上訴狀。
中　　華　　民　　國　　94　　年　　10　　月　　14　　日
                                書記官  林國龍
附錄本案論罪科刑法條全文：
毒品危害防制條例第10條
施用第一級毒品者，處6月以上5年以下有期徒刑。
施用第二級毒品者，處3年以下有期徒刑。
